臺灣臺中地方法院刑事判決　　　　　　　　　　　九十三年度沙簡上字第一五四號
　　上　訴　人
　　即　被　告　丙○○
右上訴人因傷害案件，不服本院沙鹿簡易庭九十三年度沙簡字第七六號中華民國九十
三年二月二十七日第一審簡易判決（聲請簡易判決處刑案號：臺灣臺中地方法院檢察
署九十二年度偵字第六五二五號），提起上訴，本院管轄之第二審合議庭判決如左：
    主  文
上訴駁回。
    事  實
一、丙○○因積欠乙○○會款，無力清償，於民國九十二年一月十七日晚上六時五十
    分許，在臺中縣清水鎮○○○街二五○巷二號其住處，與前來向其催討會款債務
    之乙○○，發生口角爭執。丙○○乃心生不滿，基於傷害之犯意，出手抓扯乙○
    ○之臉部，二人進而發生互毆、扭打（乙○○涉嫌傷害部分，未據丙○○提出告
    訴），致乙○○因而受有臉部多處擦傷、下唇挫傷，右手掌挫傷、右大腿挫傷及
    右大拇指穿刺傷等傷害。
二、案經乙○○訴由臺中縣警察局清水分局報請臺灣臺中地方法院檢察署檢察官偵查
    後，聲請簡易判決處刑。
    理  由
一、(一)、訊據上訴人即被告丙○○固不否認：曾於右揭時地，曾積欠告訴人乙○○會
    款債務，遭告訴人前來催討，而與告訴人發生口角爭執之事實，但矢口否認有何
    傷害之犯行，辯稱：係告訴人先出手抓扯其肩膀，其始將之甩開，隨遭告訴人將
    其壓制在地。嗣由案外人即其子陳榮利、陳榮峰及陳榮貿等三人，將其與告訴人
    拉開，其並未出手抓扯告訴人之臉部，亦未與告訴人發生扭打、互毆云云。(二)、
    惟查：被告曾於右揭時地，在與告訴人發生口角爭執後，出手抓扯告訴人之臉部
    等情，業據告訴人於本院九十三年五月二十日審理時，結述明確（參本院卷第三
    二頁至第三四頁）。且被告於九十二年四月二日、同年十一月四日二次為檢察官
    訊問時，均坦承：其在與告訴人發生口角爭執後，二人進而發生扭打之事實（參
    偵查卷第二四頁、第四○頁）。又證人即當晚陪同告訴人前往討債之甲○○於九
    十二年四月二日為檢察官訊問時，結稱：渠當晚從距離被告住處前約十公尺之巷
    口看過去，有看見被告倒在地上，告訴人半蹲半站。另有三名男子在拉開被告與
    告訴人，亦有看見告訴人遭人毆打。隨後渠即看見告訴人臉部及手部流血牽機車
    ，走過來（參偵查卷第二六頁）等語。另證人即被告之子陳榮利、陳榮峰及陳榮
    貿等三人於偵查中，均供稱：當晚彼等三人僅有將被告與告訴人拉開，並未毆打
    告訴人（參偵查卷第三九頁）等語。此外，復有告訴人所提之伊受有臉部多處擦
    傷、下唇挫傷，右手掌挫傷、右大腿挫傷及右大拇指穿刺傷等傷害之診斷證明書
    一紙附於偵查卷一五頁可稽。由上等情，應堪認告訴人所受之上開傷害，係遭被
    告出手抓扯伊之臉部後，二人進而發生互毆、扭打所造成。故被告上開所辯，顯
    係其事後脫責之詞，諉無足取。綜上所述，本件事證明確，被告犯行已堪認定。
二、(一)、核被告所為，係犯刑法第二百七十七條第一項傷害罪。原審適用刑法第二百
    七十七條第一項、第四十一條第一項前段，罰金罰鍰提高標準條例第一條前段、
    第二條之規定，量處被告拘役三十日，併諭知易科罰金之折算標準，經核認事用
    法均無不當，量刑亦屬妥適。(二)、今被告徒言否認犯行，提起上訴，指摘原審判
    決不當，請求撤銷改判，經核為無理由，應予駁回。
據上論斷，應依刑事訴訟法第四百五十五條之一第三項、第三百六十八條，判決如主
文。
本案經檢察官丁○○到庭執行職務。
中      華      民      國      九十三      年    六    月      三      日
                                臺灣臺中地方法院刑事第十二庭
                                    審判長法  官  吳  進  發
                                          法  官  劉  兆  菊
                                          法  官  唐  敏  寶
右正本證明與原本無異。
本件不得上訴。
                                          書記官
中      華      民      國      九十三      年    六    月      三      日
